臺灣臺中地方法院民事裁定
111年度消債更字第134號
聲請人(即   
債務人)     邱宏政  

代  理  人  邱智偉律師(法扶)
上列當事人聲請消費者債務清理事件，本院裁定如下：
    主    文
債務人邱宏政自中華民國111年8月10日下午4時起開始更生程序
。
本件更生程序之進行由辦理更生執行事務之司法事務官為之。
    理    由
一、按債務人不能清償債務或有不能清償之虞，且無擔保或無優
    先權之本金及利息債務總額未逾新臺幣（下同）1,200萬元
    者，於法院裁定開始清算程序或宣告破產前，得向法院聲請
    更生；債務人對於金融機構負債務者，在聲請更生或清算前
    ，應向最大債權金融機構請求協商債務清償方案，或向其住
    、居所地之法院或鄉、鎮、市、區調解委員會聲請債務清理
    之調解；又法院開始更生程序之裁定，應載明其年、月、日
    、時，並即時發生效力，消費者債務清理條例第3條、第42
    條第1項、第45條第1項、第151條第1項分別定有明文。
二、本件聲請人即債務人聲請意旨略以：債務人平均每月收入約
    42,000元，但債務人母親洗腎，領有身心障礙手冊，扶養費
    負擔沉重，債務人之子雖已成年，但尚就讀大學中，亦需聲
    請人扶養，故扣除必要生活費用及扶養費用後，實不足以清
    償債務合計約1,765,839元。債務人雖曾與債權人代表聯邦
    商業銀行股份有限公司達成協商，但因母親於109年間病重
    洗腎，負擔增加，不得已於109年12月毀諾，不可歸責於債
    務人。又債務人前曾向本院聲請消費者債務清償條例之前置
    調解，但無法成立調解，爰請求准予裁定開始更生等語。
三、經查：債務人主張之上開事實，業據提出財產及收入狀況說
    明書、債務人清冊、債權人清冊、戶籍謄本、財團法人金融
    聯合信中心當事人綜合信用報告回覆書、全國財產稅總歸戶
    財產查詢清單、財政部中區國稅局綜合所得稅各類所得資料
    清單、存摺明細、薪資證明、調解不成立證明書、臺灣臺北
    地方法院104年度消債核字第6405號裁定、債務人母親中華
    民國身心障礙證明、債務人之子大學學生證等在卷可證，堪
    認債務人前開主張屬實。此外，債務人尚無經法院裁定開始
    清算或宣告破產之情事，復查無債務人有消費者債務清理條
    例第6條第3項、第8條或第46條各款所定駁回更生聲請之事
    由存在，則債務人聲請更生，即屬有據，應予准許，爰裁定
    如主文第1項。
四、次按，法院開始更生程序後，得命司法事務官進行更生程序
    ，消費者債務清理條例第16條第1項亦有明文，併裁定如主
    文第2項。
中　　華　　民　　國　　111 　年　　8 　　月　　10　　日
                  臺灣臺中地方法院民事庭  
                      法  官  王奕勛
本件不得抗告。
中　　華　　民　　國　　111 　年　　8 　　月　　10　　日
                      書記官  戴錦文